# 预发奖金的会计处理

提问人：shinyhe2007 时间：2021-11-12 15:33:05
公司和员工签订协议，给予员工入职奖励 30 万元，入职未到一年离职全部返还，满一年离职，返还 20 要给公司，满两年离职返还 10 万，入职满三年无需返还。对于这部分奖励如何理解和进行会计处理。我现在建议公司挂其他应收款，按照服务期限分摊记入应付职工薪酬和管理费用。

回答人：chenyiwei
可以这样处理，但鉴于分摊年限有 3 年，故建议挂长期待摊费用，而不是其他应收款。